臺灣屏東地方法院民事裁定　
111年度司繼字第845號
聲  請  人  楊雪貞律師
上列聲請人因擔任陳金義之遺產管理人，聲請核定報酬，本院裁
定如下：
    主  文
聲請人任被繼承人陳金義遺產管理人之報酬及墊付費用合計為新
臺幣36,000元。
    理  由
一、按遺產管理人得請求報酬，其數額由法院按其與被繼承人之
    關係、管理事務之繁簡及其他情形，就遺產酌定之，必要時
    ，得命聲請人先為墊付；經法院選任之遺產管理人，得向法
    院聲請酌定遺產管理人報酬，此觀民法第1183條、家事事件
    法第181 條第5 項第3 款規定自明。又法院為前開報酬裁定
    時，得調查遺產管理人所為遺產管理事務之繁簡及被繼承人
    之財產收益狀況，家事事件法第182 條亦定有明文。
二、本件聲請意旨略以：本件前因第三人即債權人均和資產管理
    股份有限公司主張其為被繼承人陳金義之債權人，因被繼承
    人之法定繼承人均已拋棄繼承，債權人為執行被繼承人之遺
    產，遂向本院聲請選任被繼承人之遺產管理人，並經本院以
    110 年度司繼字第1312 號裁定選任由聲請人任之。又債權
    人向本院民事執行處聲請強制執行被繼承人所留遺產即座落
    屏東縣○○鄉○○段00000000000 地號土地（權利範圍均為15分
    之1 ），經本院民事執行處以111 年度司執字第9048 號受
    理在案。聲請人任遺產管理人後，先於110 年12 月8日前往
    財政部高雄市國稅局三民分局清查被繼承人陳金義之遺產資
    料清單、又在111 年1月4日具狀向本院聲請公示催告，經本
    院以111 年度司家催字第1號裁定為公示催告、於110 年12 
    月15日前往地政機關清查被繼承人名下不動產資料，辦理被
    繼承人所遺留土地遺產管理人之登記，最近進行程序則為收
    受本院民事執行處詢價通知後，並參與被繼承人所遺留屏東
    縣○○鄉○○段00000000000 地號土地之執行程序。本件被繼承
    人並無親屬會議可資酌定報酬數額，聲請人係由鈞院以裁定
    選任，參酌司法院(76)廳民三字第2486號函釋，其管理報酬
    應由鈞院予以酌定，為此請求本院酌定本件遺產管理人之報
    酬為新臺幣35,000元等語。
三、查聲請人主張之事實，業據提出本院110 年度司繼字第1312
    號民事裁定及確定證明書、財政部南區國稅局函、財政部南
    區國稅局財產歸屬資料清單、遺產稅財產參考清單、繼承系
    統表、土地登記第一類謄本、公示催告聲請狀、本院111 年
    度司家催字第1號民事裁定、本院111 年度司執字第9048號
    函、被繼承人遺產清冊等件為證。復經本院職權調取本院11
    0 年度司繼字第1312 號及111 年度司家催第1號卷證查核無
    訛。
四、本院依聲請人所述管理被繼承人陳金義遺產之過程，及其所
    提出之前揭處理資料，審酌聲請人自就任遺產管理人後，其
    所進行之職務內容，認聲請人處理本件遺產管理事務之程度
    尚屬單純程度，復衡酌聲請人撰狀之份數、耗費之勞力心力
    程度應非甚鉅，及聲請人擔任遺產管理人具有公益性質，對
    照擔任公益法律扶助律師職務性質，每件依法律扶助酬金計
    付標準表，家事非訟程序15,000元至20,000元、撰擬法律文
    件乙件2,000 元至5,000 元等一切情狀，爰酌定本件核予遺
    產管理人之報酬係35,000元。從而，本件聲請人得請求代為
    管理被繼承人陳金義遺產之管理報酬及墊付費用合計為36,0
    00元【計算式：35,000元＋1,000 元（111 年度司家催字第1
    號之聲請費）】。
五、依非訟事件法第16條裁定如主文。
六、如不服本裁定，須於裁定送達後10日內，向本院提出抗告狀
    ，並繳納抗告費新臺幣1,000 元。
中　　華　　民　　國　　111 　年　　6 　　月　　21　　日
                  家事庭  司法事務官  唐淑嫻